【裁判字號】    95,上訴,75
【裁判日期】    950214
【裁判案由】    違反毒品危害防制條例
【裁判全文】
臺灣高等法院高雄分院刑事判決          95年度上訴字第75號
上  訴  人
即  被  告  甲○
上列上訴人因違反毒品危害防制條例案件，不服臺灣高雄地方法
院94年度易字第1612號中華民國94年11月8 日第一審判決（起訴
案號：臺灣高雄地方法院檢察署94年度偵字第5919號），提起上
訴，本院判決如下：
     主  文
原判決撤銷。
甲○施用第二級毒品，處有期徒刑柒月。
     事  實
一、甲○於民國（下同）91年間，因施用毒品案件，經臺灣高雄
    地方法院於91年7 月25日以91年度毒聲字第4325號裁定送觀
    察、勒戒後，認無繼續施用毒品傾向，於91年12月20日執行
    完畢釋放，而經臺灣高雄地方法院檢察署檢察官於91年12月
    18日以91年度毒偵緝字第651 號為不起訴處分，又於93年間
    ，因犯施用毒品罪，經同法院於93年8 月6 日以93年度簡字
    第3342號簡易判決處有期徒刑6 月（於93年11月30日易科罰
    金執行完畢），仍不思戒除毒癮，復基於施用第二級毒品之
    犯意，於93年10月22日凌晨1 、2 時許，在高雄市○○路其
    友人住處，同時施用第二級毒品甲基安非他命及MDMA一次。
    嗣於93年10月22日10時59分許，因另涉他案，在臺灣高雄地
    方法院檢察署應訊時，經其同意由高雄市政府警察局刑警人
    員採尿送驗結果，呈甲基安非他命及MDMA陽性反應，而查獲
    上情。
二、案由高雄市政府警察局移送臺灣高雄地方法院檢察署檢察官
    偵查起訴。
     理  由
一、訊據上訴人即被告甲○對於上開時、地，施用第二級毒品MD
    MA之事實，供承不諱，而辯稱：我只有施用搖頭丸（MDMA）
    ，沒有施用甲基安非他命云云。
二、惟查：
  (一)被告經警方採集尿液，送請高雄市立凱旋醫院檢驗結果，呈
    甲基安非他命及MDMA之陽性反應，此有該醫院93年11月12日
    檢體編號：L3-005號濫用藥物尿液檢驗報告附卷可稽。該醫
    院係先以「酵素免疫法」為初步篩檢，再以「氣相層析質譜
    法」為確認鑑定，是其鑑定方法，相當審慎，被告如無施用
    甲基安非他命，其尿液應無呈甲基安非他命陽性反應之可能
    ，顯見被告確有施用甲基安非他命之行為。
  (二)被告於警詢時，雖僅供承施用K 他命，但於原審法院審理時
    ，已自白有施用甲基安非他命及MDMA之檢察官起訴事實，參
    以上開之尿液檢驗結果，被告於原審法院之自白，為與事實
    相符，自可採為認定事實之證據。
  (三)被告上開因施用毒品案件，經原審法院裁定送觀察、勒戒，
    於91年12月20日執行完畢釋放，並經檢察官為不起訴處分，
    此有臺灣高等法院被告前案紀錄表附卷可稽。是被告於觀察
    、勒戒後，5 年內再犯施用毒品罪，自應依毒品危害防制條
    例第20條第2項予以論處。
  (四)綜上所，本案事證已臻明確，被告所辯，顯係避重就輕之
    詞，殊無足採，其犯行洵堪認定。
三、查甲基安非他命及MDMA，均為毒品危害防制條例第2 條第2
    項第2 款所稱之第二級毒品，不得非法持有、施用。核被告
    所為，係犯毒品危害防制條例第10條第2 項之施用第二級毒
    品罪。被告同時施用二種之第二級毒品，罪名相同，仍為單
    純一罪。被告施用前之持有第二級毒品行為，為其施用第二
    級毒品之高度行為所吸收，不另論罪。
四、原審論處被告罪刑，固無不合，惟查：(一)被告同時施用二種
    之第二級毒品，仍為單純一罪，原判決認係想像競合犯，尚
    有未洽，(二)被告於93年間，因犯施用毒品罪，經原審法院判
    處有期徒刑6 月，於93年11月30日易科罰金執行完畢，此有
    上開被告前案紀錄表在卷足憑，而本案之犯罪日期係在執行
    完畢前之93年10月22日，與刑法第47條之累犯規定不符，原
    判決論處被告為累犯，而加重其刑，亦有不合。被告上訴意
    旨執前詞指摘原判決不當，雖無理由，但原判決既有可議，
    自應予以撤銷改判。爰審酌被告前因施用毒品，經觀察、勒
    戒及受有期徒刑執行完畢，仍未能戒絕毒品，及於犯罪後，
    坦承犯行，態度尚好等一切情狀，量處如主文所示之刑。至
    公訴人於原審以被告為累犯，而求刑有期徒刑8 月，因被告
    之行為不構成累犯，故不宜如其求刑論處，併予明。
據上論斷，應依刑事訴訟法第369 條第1 項前段、第364 條、第
299 條第1 項前段，毒品危害防制條例第10條第2 項，判決如主
文。
本案經檢察官陳宗吟到庭執行職務。
中    華    民    國    95    年    2     月    14    日
                  刑事第八庭    審判長法  官  王光照
                                      法  官  蔡國
                                      法  官  洪慶鐘
以上正本證明與原本無異。
本判決不得上訴。
中    華    民    國    95    年    2     月    15    日
                                      書記官  呂素珍
附錄  本判決論罪科刑法條：
毒品危害防制條例第10條第2項：
施用第二級毒品者，處3 年以下有期徒刑。
                                                      K


司法院資訊處製作；財團法人民間司法改革基金會備份。
